---
title: "R Notebook"
output: html_notebook
---


# Filltering tractography with FA and FOD: Dice Results Preview

### Introduction

##### Lodding datas

There are 2 dataframes with results for filtering tracks with their mean FA and FOD values
```{r}
library(ggplot2)
FA_Dice_Array_init <- read.csv("../../table_results/FA_Dice_Array.csv")
FOD_Dice_Array_init <- read.csv("../../table_results/FOD_Dice_Array.csv")

```

##### Pré traitmement

  **Fusion des groupe gauche et droit**
```{r}
levels(FA_Dice_Array_init$Nerve) <- c(levels(FA_Dice_Array_init$Nerve), c("III","NF","NM","V")) 
FA_Dice_Array_init$Nerve[FA_Dice_Array_init$Nerve == 'IIID' | FA_Dice_Array_init$Nerve == 'IIIG'] <- "III"
FA_Dice_Array_init$Nerve[FA_Dice_Array_init$Nerve == 'NFD' | FA_Dice_Array_init$Nerve == 'NFG'] <- "NF"
FA_Dice_Array_init$Nerve[FA_Dice_Array_init$Nerve == 'NMD' | FA_Dice_Array_init$Nerve == 'NMG'] <- "NM"
FA_Dice_Array_init$Nerve[FA_Dice_Array_init$Nerve == 'VD' | FA_Dice_Array_init$Nerve == 'VG'] <- "V"
```

```{r}
levels(FOD_Dice_Array_init$Nerve) <- c(levels(FOD_Dice_Array_init$Nerve), c("III","NF","NM","V")) 
FOD_Dice_Array_init$Nerve[FOD_Dice_Array_init$Nerve == 'IIID' | FOD_Dice_Array_init$Nerve == 'IIIG'] <- "III"
FOD_Dice_Array_init$Nerve[FOD_Dice_Array_init$Nerve == 'NFD' | FOD_Dice_Array_init$Nerve == 'NFG'] <- "NF"
FOD_Dice_Array_init$Nerve[FOD_Dice_Array_init$Nerve == 'NMD' | FOD_Dice_Array_init$Nerve == 'NMG'] <- "NM"
FOD_Dice_Array_init$Nerve[FOD_Dice_Array_init$Nerve == 'VD' | FOD_Dice_Array_init$Nerve == 'VG'] <- "V"
```

 **Homogénisation des variation du seuil de FA**
```{r}
levels(FA_Dice_Array_init$Condition) <- c(levels(FA_Dice_Array_init$Condition), c("FA1","FA2","FA3","FA4"))
FA_Dice_Array_init$Condition[FA_Dice_Array_init$Condition == '_fa_0.1' & FA_Dice_Array_init$Nerve == 'NM'] <- "FA1"
FA_Dice_Array_init$Condition[FA_Dice_Array_init$Condition == '_fa_0.13' & FA_Dice_Array_init$Nerve == 'NM'] <- "FA2"
FA_Dice_Array_init$Condition[FA_Dice_Array_init$Condition == '_fa_0.16'& FA_Dice_Array_init$Nerve == 'NM'] <- "FA3"
FA_Dice_Array_init$Condition[FA_Dice_Array_init$Condition == '_fa_0.2' & FA_Dice_Array_init$Nerve == 'NM'] <- "FA4"
FA_Dice_Array_init$Condition[FA_Dice_Array_init$Condition == '_fa_0.2'] <- "FA1"
FA_Dice_Array_init$Condition[FA_Dice_Array_init$Condition == '_fa_0.23' ] <- "FA2"
FA_Dice_Array_init$Condition[FA_Dice_Array_init$Condition == '_fa_0.26'] <- "FA3"
FA_Dice_Array_init$Condition[FA_Dice_Array_init$Condition == '_fa_0.3' ] <- "FA4"
```

```{r}
levels(FOD_Dice_Array_init$Condition) <- c(levels(FOD_Dice_Array_init$Condition), c("FA1","FA2","FA3","FA4"))
FOD_Dice_Array_init$Condition[FOD_Dice_Array_init$Condition == '_fa_0.1' & FOD_Dice_Array_init$Nerve == 'NM'] <- "FA1"
FOD_Dice_Array_init$Condition[FOD_Dice_Array_init$Condition == '_fa_0.13' & FOD_Dice_Array_init$Nerve == 'NM'] <- "FA2"
FOD_Dice_Array_init$Condition[FOD_Dice_Array_init$Condition == '_fa_0.16'& FOD_Dice_Array_init$Nerve == 'NM'] <- "FA3"
FOD_Dice_Array_init$Condition[FOD_Dice_Array_init$Condition == '_fa_0.2' & FOD_Dice_Array_init$Nerve == 'NM'] <- "FA4"
FOD_Dice_Array_init$Condition[FOD_Dice_Array_init$Condition == '_fa_0.2'] <- "FA1"
FOD_Dice_Array_init$Condition[FOD_Dice_Array_init$Condition == '_fa_0.23' ] <- "FA2"
FOD_Dice_Array_init$Condition[FOD_Dice_Array_init$Condition == '_fa_0.26'] <- "FA3"
FOD_Dice_Array_init$Condition[FOD_Dice_Array_init$Condition == '_fa_0.3' ] <- "FA4"
```

##### Visualisation 
```{r}
summary(FA_Dice_Array_init)
```

```{r}
summary(FOD_Dice_Array_init)
```

On a un certain nombre de valeur nule qui correspondent à des données manquante. On va les suprimer

##### Supression des données incomplètes
```{r}
FA_Dice_Array <- subset(FA_Dice_Array_init,Dice_init !=0)
FOD_Dice_Array <- subset(FOD_Dice_Array_init,Dice_init !=0)
```

```{r}
summary(FA_Dice_Array)
```

```{r}
summary(FOD_Dice_Array)
```

On va travailler sur 4 parametres:

1. FA_threshold

2. ROI Increase

3. ROI Move Pos

4. ROI Mode Lat

###RESULTats
##### Paramètre 1 : FA Thresh

**Filtrage par FA ascendant**

```{r}
#Max
Table <- subset(FA_Dice_Array, Parametre == "FA", select = c("Nerve","Condition","Dice_max"))
# grouped boxplot
Dice_max<- Table$Dice_max
Condition<- Table$Condition
Nerve <- Table$Nerve
ggplot(Table, aes(y=Dice_max, x=Condition, fill=Nerve),title("ROI increase FA Filtering")) + geom_boxplot()+ggtitle("Max Dice, Filtered with FA")

#Init
Table <- subset(FA_Dice_Array, Parametre == "FA", select = c("Nerve","Condition","Dice_init"))
# grouped boxplot
Dice_init<- Table$Dice_init
Condition<- Table$Condition
Nerve <- Table$Nerve
ggplot(Table, aes(y=Dice_init, x=Condition, fill=Nerve),title("ROI increase FA Filtering")) + geom_boxplot()+ggtitle("Dice Init")

#Diff
Diff=Dice_max-Dice_init
ggplot(Table, aes(y=Diff, x=Condition, fill=Nerve),title("ROI increase FA Filtering")) + geom_boxplot()+ggtitle("Filtered with FA - Init")
```

**Filtrage par FOD ascendant**
```{r}
#Max
Table <- subset(FOD_Dice_Array, Parametre == "FA", select = c("Nerve","Condition","Dice_max"))
# grouped boxplot
Dice_max<- Table$Dice_max
Condition<- Table$Condition
Nerve <- Table$Nerve
ggplot(Table, aes(y=Dice_max, x=Condition, fill=Nerve),title("ROI increase FA Filtering")) + geom_boxplot()+ggtitle("Max Dice, Filtered with FOD")

#Init
Table <- subset(FOD_Dice_Array, Parametre == "FA", select = c("Nerve","Condition","Dice_init"))
# grouped boxplot
Dice_init<- Table$Dice_init
Condition<- Table$Condition
Nerve <- Table$Nerve
ggplot(Table, aes(y=Dice_init, x=Condition, fill=Nerve),title("ROI increase FA Filtering")) + geom_boxplot()+ggtitle("Dice Init")

#Diff
Diff=Dice_max-Dice_init
ggplot(Table, aes(y=Diff, x=Condition, fill=Nerve),title("ROI increase FA Filtering")) + geom_boxplot()+ggtitle("Filtered with FOD - Init")
```


##### Paramètre 2 : ROI_Increase

**Filtrage par FA ascendant**
```{r}
#Max
ROI_Increase_Dice <- subset(FA_Dice_Array, Parametre == "ROI_increase", select = c("Nerve","Condition","Dice_max"))
# grouped boxplot
Dice_max<- ROI_Increase_Dice$Dice_max
Condition<- ROI_Increase_Dice$Condition
Nerve <- ROI_Increase_Dice$Nerve
ggplot(ROI_Increase_Dice, aes(y=Dice_max, x=Condition, fill=Nerve),title("ROI increase FA Filtering")) + geom_boxplot()+ggtitle("Max Dice, Filtered with FA")

#Init
ROI_Increase_Base <- subset(FA_Dice_Array, Parametre == "ROI_increase", select = c("Nerve","Condition","Dice_init"))
# grouped boxplot
Dice_init<- ROI_Increase_Base$Dice_init
Condition<- ROI_Increase_Base$Condition
Nerve <- ROI_Increase_Base$Nerve
ggplot(ROI_Increase_Base, aes(y=Dice_init, x=Condition, fill=Nerve),title("ROI increase FA Filtering")) + geom_boxplot()+ggtitle("Dice Init")

#Diff
Diff=ROI_Increase_Dice$Dice_max-ROI_Increase_Base$Dice_init
ggplot(ROI_Increase_Base, aes(y=Diff, x=Condition, fill=Nerve),title("ROI increase FA Filtering")) + geom_boxplot()+ggtitle("Filtered with FA - Init")
```

**Filtrage par FOD ascendant**

```{r}
## FOD
#Max
ROI_Increase_Dice <- subset(FOD_Dice_Array, Parametre == "ROI_increase", select = c("Nerve","Condition","Dice_max"))
# grouped boxplot
Dice_max<- ROI_Increase_Dice$Dice_max
Condition<- ROI_Increase_Dice$Condition
Nerve <- ROI_Increase_Dice$Nerve
ggplot(ROI_Increase_Dice, aes(y=Dice_max, x=Condition, fill=Nerve),title("ROI increase FA Filtering")) + geom_boxplot()+ggtitle("Max Dice, Filtered with FOD")

#Init
ROI_Increase_Base <- subset(FOD_Dice_Array, Parametre == "ROI_increase", select = c("Nerve","Condition","Dice_init"))
# grouped boxplot
Dice_init<- ROI_Increase_Base$Dice_init
Condition<- ROI_Increase_Base$Condition
Nerve <- ROI_Increase_Base$Nerve
ggplot(ROI_Increase_Base, aes(y=Dice_init, x=Condition, fill=Nerve),title("ROI increase FA Filtering")) + geom_boxplot()+ggtitle("Dice Init")

#Diff
Diff=ROI_Increase_Dice$Dice_max-ROI_Increase_Base$Dice_init
ggplot(ROI_Increase_Base, aes(y=Diff, x=Condition, fill=Nerve),title("ROI increase FA Filtering")) + geom_boxplot()+ggtitle("Filtered with FOD - Init")
```

##### Paramètre 3 : ROI_moveLat

**Filtrage par FA ascendant**
```{r}
#Max
Table <- subset(FA_Dice_Array, Parametre == "ROI_moveLat", select = c("Nerve","Condition","Dice_max"))
# grouped boxplot
Dice_max<- Table$Dice_max
Condition<- Table$Condition
Nerve <- Table$Nerve
ggplot(Table, aes(y=Dice_max, x=Condition, fill=Nerve),title("ROI increase FA Filtering")) + geom_boxplot()+ggtitle("Max Dice, Filtered with FA")

#Init
Table <- subset(FA_Dice_Array, Parametre == "ROI_moveLat", select = c("Nerve","Condition","Dice_init"))
# grouped boxplot
Dice_init<- Table$Dice_init
Condition<- Table$Condition
Nerve <- Table$Nerve
ggplot(Table, aes(y=Dice_init, x=Condition, fill=Nerve),title("ROI increase FA Filtering")) + geom_boxplot()+ggtitle("Dice Init")

#Diff
Diff=Dice_max-Dice_init
ggplot(Table, aes(y=Diff, x=Condition, fill=Nerve),title("ROI increase FA Filtering")) + geom_boxplot()+ggtitle("Filtered with FA - Init")
```

**Filtrage par FOD ascendant**
```{r}
#Max
Table <- subset(FOD_Dice_Array, Parametre == "ROI_moveLat", select = c("Nerve","Condition","Dice_max"))
# grouped boxplot
Dice_max<- Table$Dice_max
Condition<- Table$Condition
Nerve <- Table$Nerve
ggplot(Table, aes(y=Dice_max, x=Condition, fill=Nerve),title("ROI increase FA Filtering")) + geom_boxplot()+ggtitle("Max Dice, Filtered with FOD")

#Init
Table <- subset(FOD_Dice_Array, Parametre == "ROI_moveLat", select = c("Nerve","Condition","Dice_init"))
# grouped boxplot
Dice_init<- Table$Dice_init
Condition<- Table$Condition
Nerve <- Table$Nerve
ggplot(Table, aes(y=Dice_init, x=Condition, fill=Nerve),title("ROI increase FA Filtering")) + geom_boxplot()+ggtitle("Dice Init")

#Diff
Diff=Dice_max-Dice_init
ggplot(Table, aes(y=Diff, x=Condition, fill=Nerve),title("ROI increase FA Filtering")) + geom_boxplot()+ggtitle("Filtered with FOD - Init")
```


##### Paramètre 4 : ROI_movePos

**Filtrage par FA ascendant**
```{r}
#Max
Table <- subset(FA_Dice_Array, Parametre == "ROI_movePos", select = c("Nerve","Condition","Dice_max"))
# grouped boxplot
Dice_max<- Table$Dice_max
Condition<- Table$Condition
Nerve <- Table$Nerve
ggplot(Table, aes(y=Dice_max, x=Condition, fill=Nerve),title("ROI increase FA Filtering")) + geom_boxplot()+ggtitle("Max Dice, Filtered with FA")

#Init
Table <- subset(FA_Dice_Array, Parametre == "ROI_movePos", select = c("Nerve","Condition","Dice_init"))
# grouped boxplot
Dice_init<- Table$Dice_init
Condition<- Table$Condition
Nerve <- Table$Nerve
ggplot(Table, aes(y=Dice_init, x=Condition, fill=Nerve),title("ROI increase FA Filtering")) + geom_boxplot()+ggtitle("Dice Init")

#Diff
Diff=Dice_max-Dice_init
ggplot(Table, aes(y=Diff, x=Condition, fill=Nerve),title("ROI increase FA Filtering")) + geom_boxplot()+ggtitle("Filtered with FA - Init")
```

**Filtrage par FOD ascendant**
```{r}
#Max
Table <- subset(FOD_Dice_Array, Parametre == "ROI_movePos", select = c("Nerve","Condition","Dice_max"))
# grouped boxplot
Dice_max<- Table$Dice_max
Condition<- Table$Condition
Nerve <- Table$Nerve
ggplot(Table, aes(y=Dice_max, x=Condition, fill=Nerve),title("ROI increase FA Filtering")) + geom_boxplot()+ggtitle("Max Dice, Filtered with FOD")

#Init
Table <- subset(FOD_Dice_Array, Parametre == "ROI_movePos", select = c("Nerve","Condition","Dice_init"))
# grouped boxplot
Dice_init<- Table$Dice_init
Condition<- Table$Condition
Nerve <- Table$Nerve
ggplot(Table, aes(y=Dice_init, x=Condition, fill=Nerve),title("ROI increase FA Filtering")) + geom_boxplot()+ggtitle("Dice Init")

#Diff
Diff=Dice_max-Dice_init
ggplot(Table, aes(y=Diff, x=Condition, fill=Nerve),title("ROI increase FA Filtering")) + geom_boxplot()+ggtitle("Filtered with FOD - Init")
```


